【裁判字號】    98,交上訴,2
【裁判日期】    980615
【裁判案由】    業務過失致死
【裁判全文】
臺灣高等法院花蓮分院刑事判決         98年度交上訴字第2號
上  訴  人  臺灣花蓮地方法院檢察署檢察官
上  訴  人
即  被  告  甲○○
上列上訴人等因業務過失致死案件，不服臺灣花蓮地方法院98年
度交訴字第4號中華民國98年2月27日第一審判決（起訴案號：臺
灣花蓮地方法院檢察署98年度偵字第176號），提起上訴，本院
判決如下：
    主  文
上訴駁回。
甲○○緩刑肆年。
    理  由
一、檢察官起訴被告甲○○駕駛花蓮客運公司大客車，超速撞死
    騎乘腳踏車之宗忠義，犯有業務過失致死罪。原審判處有期
    徒刑3月，被告以宗忠義酒醉駕車，而且侵入對向車道為理
    由提起上訴。檢察官依照被害人之請求以量刑過輕為理由提
    起上訴。本案經本院審理結果，認第1審以被告犯刑法第276
    條第2項之業務過失致死罪，判處有期徒刑3月，並諭知易科
    罰金折算之標準，認事用法並無不當，量刑亦稱妥當，應予
    維持，並引用第一審判決書記載之事實、證據及理由。
二、檢察官上訴意旨雖以原審量刑過輕為理由提起上訴，但查被
    告甲○○目前已婚，育有4名子女，分別是7歲到12歲，有戶
    籍謄本為證，被告名下雖然有2筆土地，但96年薪資所得僅
    為523,503元，經濟情況並非良好。宗忠義家屬目前已經領
    走150萬元保險金，兄弟姐妹各領取30萬元。但被害人平日
    都是一個人獨自生活，並沒有與兄弟姊妹一起生活。本案事
    故，從現場圖 (相驗卷頁7)以及照片 (相驗卷頁24以下)可
    知，當時甲○○所駕駛大客車撞擊宗忠義所騎乘腳踏車，擦
    撞地點非常接近分向限制線，宗忠義的遺體也是留在大客車
    行駛的車道上。顯見宗忠義是侵入來車道，腳踏車騎到被告
    的車道上，而且黃福生在警詢中也陳稱宗忠義當時已經喝醉
    了(相驗卷頁75)，顯見本件事故之肇事主因在宗忠義，而不
    在被告，鑑定報告 (相驗卷頁85)也認為宗忠義酒後騎乘腳
    踏車為肇事主因。足證被告對於本件事故之過失甚為輕微。
    則原審量處有期徒刑3月，尚稱允當。檢察官之上訴為無理
    由，應予駁回。被告上訴否認犯行，亦無理由，應予駁回。
三、又被告犯後，已經在本院審理時坦承犯行，深表悔悟，也表
    示願意再賠償被害人家屬部分金額，並當庭帶了2萬元準備
    賠償，雖然不被被害人家屬接受，但已經顯現被告願意賠償
    被害人家屬的心意，且被告也未曾受有期徒刑以上刑之宣告
    ，有臺灣高等法院被告前案紀錄表附卷可證，本院認為所宣
    告之刑，以暫不執行為當，爰依刑法第74條第1項第1款為緩
    刑之宣告。
四、據上論結，應依刑事訴訟法第373條、第368條判決如主文。
本案經檢察官朱秋菊到庭執行職務。
中    華    民    國    98    年    6    月    15    日
                  刑事庭審判長法  官  何方興
                              法  官  林碧玲
                              法  官  賴淳良
以上正本證明與原本無異。
如不服本判決，應於收受送達後10日內向本院提出上訴書狀，其
未敘述理由者，並得於提起上訴狀後10日內向本院補提理由書（
均須按他造當事人之人數附繕本）「切勿逕送上級法院」。
告訴人或被害人如對於本判決不服者，應具備理由請求檢察官上
訴，其上訴期間之計算係以檢察官收受判決正本之日期為準。
中    華    民    國    98    年    6     月    15    日
                              書記官  邱廣譽
如附件：


司法院資訊處製作；財團法人民間司法改革基金會備份。
